sk-SK: Funkcie plaveckého trenažéra: Nastaviteľný popruh; Jednoduché čistenie; Ergonomický dizajn; Nafukovací; Ľahký; Odolný voči prepichnutiu; Rýchloschnúci; Reflexný; Ochrana pred slnkom (UPF); Iná
lt-LT: Plaukimo treniruoklio ypatybės: Reguliuojamas dirželis; Lengvai valoma; Ergonomiškas dizainas; Pripučiama; Lengva; Atspari pradūrimams; Greitai džiūstanti; Šviesą atspindinti; UPF apsauga nuo saulės; Kita
tr: Yüzme antrenman aleti özellikleri: Ayarlanabilir kayış; Temizlemesi kolay; Ergonomik tasarım; Şişme; Hafif; Delinmeye dirençli; Hızlı kuruyan; Yansıtıcı; UPF güneş koruması; Diğer
nb: Funksjoner for svømmetrener: Justerbar stropp; Enkel å rengjøre; Ergonomisk design; Oppblåsbar; Lett; Punkteringssikker; Hurtigtørkende; Reflekterende; UPF-solbeskyttelse; Annet
da: Funktioner for svømmetræner: Justerbar strop; Nem at rengøre; Ergonomisk design; Oppustelig; Letvægt; Punkteringsfri; Hurtigtørrende; Reflekterende; UPF-solbeskyttelse; Andet
hu: Úszássegítő eszköz jellemzői: Állítható pánt; Könnyen tisztítható; Ergonomikus kialakítás; Felfújható; Könnyű; Szúrásálló; Gyorsan száradó; Fényvisszaverő; UPF napvédelem; Egyéb
el: Χαρακτηριστικά του προπονητή κολύμβησης: Ρυθμιζόμενος ιμάντας; Καθαρίζεται εύκολα; Εργονομικός σχεδιασμός; Φουσκωτό; Ελαφρύ; Ανθεκτικό στα τρυπήματα; Στεγνώνει γρήγορα; Ανακλαστικό; Αντηλιακή προστασία UPF; Άλλο
nl: Zwemtrainer kenmerken: Verstelbare riem; Gemakkelijk schoon te maken; Ergonomisch ontwerp; Opblaasbaar; Lichtgewicht; Lekbestendig; Sneldrogend; Reflecterend; UPF-zonbescherming; Overig
ko: 수영 훈련기 특징: 조절 가능한 스트랩; 손쉬운 세척; 인체공학적 디자인; 공기 주입식; 경량; 천공 방지; 빠른 건조; 반사형; UPF 자외선 차단; 기타
zh-CN: 游泳训练器特性: 可调节带; 易于清洁; 人体工学设计; 充气型; 轻型; 防刺穿; 速干; 反光; UPF 防晒; 其他
it: Caratteristiche dell'ausilio per il nuoto: Cinghia regolabile; Facile da pulire; Design ergonomico; Gonfiabile; Leggero; Resistente alle forature; Ad asciugatura rapida; Riflettente; Protezione solare UPF; Altro
vi: Tính năng của thiết bị huấn luyện bơi: Dây đeo có thể điều chỉnh; Dễ làm sạch; Thiết kế công thái học; Bơm hơi; Trọng lượng nhẹ; Chống đâm thủng; Nhanh khô; Phản quang; Chống nắng UPF; Khác
th: คุณสมบัติของเครื่องฝึกว่ายน้ำ: สายรัดปรับได้; ทำความสะอาดง่าย; ดีไซน์ตามหลักสรีรศาสตร์; เป่าลม; น้ำหนักเบา; ทนต่อการเจาะทะลุ; แห้งเร็ว; สะท้อนแสง; ป้องกันแสงแดด UPF; อื่นๆ
fi: Uimaharjoitteluvälineen ominaisuudet: Säädettävä hihna; Helppo puhdistaa; Ergonominen muotoilu; Ilmatäytteinen; Kevyt; Pistonkestävä; Nopeasti kuivuva; Heijastava; UPF-aurinkosuoja; Muu
bg-BG: Характеристики на тренировъчния уред за плуване: Регулируема каишка; Лесен за почистване; Ергономичен дизайн; Надуваем; Олекотен; Устойчив на пробиване; Бързосъхнещ; Светлоотразителен; UPF слънцезащита; Друго
pt-PT: Características do treinador de natação: Fita ajustável; Fácil de limpar; Design ergonómico; Insuflável; Leve; Resistente a furos; Secagem rápida; Refletor; Proteção solar UPF; Outro
ro-RO: Caracteristici ale echipamentului de antrenament pentru înot: Curea ajustabilă; Ușor de curățat; Design ergonomic; Gonflabil; Greutate redusă; Rezistent la perforare; Uscare rapidă; Reflectorizant; Protecție solară UPF; Altele
fr: Caractéristiques du matériel d’apprentissage de la natation: Sangle réglable; Facile à nettoyer; Design ergonomique; Gonflable; Léger; Résistant aux perforations; Séchage rapide; Réfléchissant; Protection solaire UPF; Autre
pl: Funkcje trenera pływania: Regulowany pasek; Łatwy do czyszczenia; Ergonomiczna konstrukcja; Pompowany; Lekki; Odporny na przebicia; Szybkoschnący; Odblaskowy; Ochrona przeciwsłoneczna UPF; Inne
cs: Vlastnosti plaveckého trenažéru: Nastavitelný popruh; Snadné čištění; Ergonomický design; Nafukovací; Nízká hmotnost; Odolnost proti propíchnutí; Rychleschnoucí; Reflexní prvky; Ochrana proti slunci UPF; Jiné
sv: Simträningsutrustning – egenskaper: Justerbar rem; Lätt att rengöra; Ergonomisk design; Uppblåsbar; Lättvikt; Punkteringsbeständig; Snabbtorkande; Reflekterande; UPF-solskydd; Annan
en: Swim trainer features: Adjustable strap; Easy to clean; Ergonomic design; Inflatable; Lightweight; Puncture resistant; Quick drying; Reflective; UPF sun protection; Other
pt-BR: Colete de natação infantil características: Alça ajustável; Fácil de limpar; Design ergonômico; Inflável; Leve; Resistente a furos; Secagem rápida; Refletivo; Proteção solar UPF; Outro
de: Merkmale des Schwimmtrainers: Verstellbarer Gurt; Leicht zu reinigen; Ergonomisches Design; Aufblasbar; Leicht; Durchstichfest; Schnelltrocknend; Reflektierend; UPF-Sonnenschutz; Sonstige
sl-SI: Lastnosti pripomočka za učenje plavanja: Prilagodljiv trak; Preprosto čiščenje; Ergonomska oblika; Napihljivo; Lahko; Odporno proti prebadanju; Hitro sušenje; Odsevno; Zaščita pred soncem UPF; Drugo
ja: スイムトレーナーの特徴: 調整可能ストラップ; お手入れ簡単; 人間工学に基づいたデザイン; インフレータブル; 軽量; 耐パンク性; 速乾性; 反射性; UPF日焼け防止; その他
ru: Особенности тренажера для плавания: Регулируемый ремешок; Легко чистить; Эргономичный дизайн; Надувной; Легкий; Устойчивый к проколам; Быстросохнущий; Светоотражающий; Защита от солнца UPF; Другое
es: Características del entrenador de natación: Correa ajustable; Fácil de limpiar; Diseño ergonómico; Inflable; Ligero; Resistente a perforaciones; Secado rápido; Reflectante; Protección solar UPF; Otra
hr-HR: Značajke trenera za plivanje: Podesivi remen; Lako se čisti; Ergonomski dizajn; Na napuhavanje; Lagano; Otporno na bušenje; Brzo se suši; Reflektirajuće; UPF zaštita od sunca; Ostalo
zh-TW: 游泳訓練器功能: 可調式綁帶; 容易清潔; 人體工學設計; 充氣式; 輕量; 防刺穿; 快乾; 反光; UPF 防曬; 其他